pt-PT: Veículos e peças > Acessórios e peças para veículos > Peças para veículos motorizados > Peças de reboque para veículos motorizados: Bolas de engate; Suportes de engate; Barras de reboque; Duas faixas; Travões de reboque; Engates de reboque; Luzes de reboque; Fios de reboque
nb: Kjøretøy og deler > Deler og tilbehør til kjøretøy > Kjøretøydeler > Tauing av kjøretøy: Tilhengerkuler; Tilhengerfester; Tilhengerstenger; Tauestroper; Tilhengerbremser; Tilhengerkroker; Tilhengerlys; Tilhengerkabler
sl-SI: Vozila in deli > Deli in dodatki za vozila > Deli za motorna vozila > Vleka motornih vozil: Krogle za vlečne kljuke; Nosilci za vlečne kljuke; Vlečni drogovi; Vlečni trakovi; Zavore za prikolice; Vlečne kljuke za prikolice; Luči za prikolice; Električna napeljava prikolice
pt-BR: Veículos e peças > Peças e acessórios de veículos > Peças para veículos motorizados > Reboque de veículos motorizados: Bolas de engate; Montagens de engate; Barras de reboque; Correias de reboque; Freios de reboque; Engates de reboque; Luzes de reboque; Fiação do reboque
nl: Voertuigen en onderdelen > Voertuigonderdelen en -accessoires > Motorvoertuigonderdelen > Motorvoertuigen slepen: Koppelingskogels; Koppelingssteunen; Sleephaken; Sleepriemen; Aanhangwagenremmen; Aanhangwagenkoppelingen; Aanhangwagenlichten; Aanhangwagenbedrading
de: Fahrzeuge & Teile > Fahrzeugersatzteile & -zubehör > Kfz-Teile > Abschleppzubehör: Anhängerkupplungskugeln; Anhängevorrichtungen; Abschleppstangen; Abschleppgurte; Anhängerbremsen; Anhängerkupplungen; Anhängerbeleuchtung; Anhänger-Steckerbelegung
hu: Járművek és alkatrészek > Járműalkatrészek és -kiegészítők > Gépjárműalkatrészek > Gépjárművontatás: Vonófejek; Vonószerelvények; Vonóhorgok; Vonópántok; Utánfutó fékek; Utánfutó-vonószervek; Utánfutó lámpák; Utánfutó vezetékek
fr: Véhicules et accessoires > Pièces détachées pour véhicules > Pièces détachées automobiles et motos > Remorquage de véhicules motorisés: Boules d'attelage; Supports d'attelage; Barres de remorquage; Sangles de remorquage; Freins de remorque; Attaches de remorque; Feux de remorque; Câblage de remorque
el: Οχήματα & ανταλλακτικά > Ανταλλακτικά & αξεσουάρ οχημάτων > Ανταλλακτικά μηχανοκίνητων οχημάτων > Ρυμούλκηση οχημάτων: Μπάλες κοτσαδόρου; Βάσεις κοτσαδόρου; Μπάρες ρυμούλκησης; Ιμάντες ρυμούλκησης; Φρένα τρέιλερ; Κοτσαδόροι τρέιλερ; Φώτα τρέιλερ; Καλωδιώσεις τρέιλερ
vi: Xe và phụ tùng > Bộ phận và phụ kiện xe cộ > Phụ tùng xe cơ giới > Thiết bị gắn xe cơ giới để kéo: Bi móc kéo xe; Móc treo; Thanh kéo; Dây kéo; Phanh xe moóc; Móc kéo xe; Đèn xe moóc; Hệ thống dây kéo
it: Veicoli e parti > Componenti e accessori per auto > Componenti per veicoli a motore > Traino per veicoli a motore: Ganci a sfera; Supporti di attacco; Barre di traino; Cinghie di traino; Freni del rimorchio; Ganci per rimorchio; Luci del rimorchio; Cablaggio del rimorchio
tr: Taşıtlar ve Parçalar > Taşıt Parçaları ve Aksesuarlar > Motorlu Taşıt Parçaları > Motorlu Taşıt Çekme: Hitch Topları; Hitch Bağlantıları; Çeki Demirleri; Çekme Halatları; Römork Frenleri; Römork Bağlantıları; Römork Işıkları; Römork Kablolaması
bg-BG: Превозни средства и части > Автомобилни части и аксесоари > Части за моторни превозни средства > Средства за теглене за моторни превозни средства: Топки за теглич; Стойки за тегличи; Тегличи; Колани и ремъци за теглене; Спирачки за ремарке; Тегличи за ремарке; Светлини за ремарке; Окабеляване за ремарке
th: รถยนต์และชิ้นส่วน > ชิ้นส่วนและอุปกรณ์สำหรับยานยนต์ > ชิ้นส่วนรถยนต์ > เครื่องมือลากรถ: หัวบอลลาก; ที่ยึดลาก; ชุดลาก; สายพ่วง; เบรกรถพ่วง; อุปกรณ์พ่วงรถ; ไฟรถพ่วง; สายไฟพ่วง
cs: Vozidla a náhradní díly > Díly a příslušenství vozidel > Díly motorových vozidel > Tažná zařízení: Koule tažného zařízení; Přívěsné zařízení; Tažné tyče; Tažné popruhy; Brzdy přívěsů; Závěsy pro přívěsy; Světla pro přívěsy; Elektroinstalace pro přívěsy
lt-LT: Transporto priemonės ir dalys > Transporto priemonių dalys ir priedai > Motorinių transporto priemonių dalys > Motorinių transporto priemonių vilkimas: Buksyravimo rutulinės jungtys; Buksyravimo laikikliai; Buksyravimo strypai; Buksyravimo diržai; Priekabų stabdžiai; Priekabų kabliai; Priekabų žibintai; Priekabų laidai
zh-CN: 交通工具/汽车/飞机/船舶 > 交通工具零件/配件 > 机动车零部件 > 机动车牵引装置和组件: 拖车球; 挂接装置; 拖车杆; 拖车带; 拖车制动器; 拖车挂钩; 拖车灯; 拖车接线
sk-SK: Diely pre vozidlá > Diely a príslušenstvo pre vozidlá > Diely motorových vozidiel > Vlečný systém motorových vozidiel: Gule ťažného zariadenia; Držiaky ťažného zariadenia; Ťažné tyče; Ťažné popruhy; Brzdy prívesu; Ťažné zariadenie prívesu; Svetlá prívesu; Zapojenie prívesu
fi: Ajoneuvot ja osat > Ajoneuvojen osat ja tarvikkeet > Moottoriajoneuvojen osat > Moottoriajoneuvojen hinaus: Peräkoukut; Hinauskiinnikkeet; Vetokoukut; Hinaushihnat; Perävaunun jarrut; Perävaunun kiinnikkeet; Perävaunun valot; Perävaunun johdotus
zh-TW: 車輛與零配件 > 車輛零件/配件 > 汽機車零配件 > 汽機車拖車勾/架: 掛鉤球; 掛接裝置; 拖車桿; 拖車帶; 拖車煞車; 拖車掛鉤; 拖車燈; 拖車接線
ja: 乗り物・パーツ > 乗り物用パーツ・関連用品 > 自動車・バイク用パーツ > 自動車・バイク用牽引用品: ヒッチボール; ヒッチマウント; 牽引バー; 牽引ストラップ; トレーラーブレーキ; トレーラーヒッチ; トレーラーライト; トレーラーの配線
pl: Pojazdy i części > Akcesoria i części do pojazdów > Części do pojazdów silnikowych > Sprzęt holowniczy: Kulki zaczepu; Mocowania zaczepu; Haki holownicze; Pasy holownicze; Hamulce przyczepy; Zaczepy do przyczep; Światła przyczepy; Okablowanie przyczepy
ru: Транспортные средства, запчасти и аксессуары > Запчасти и аксессуары для транспортных средств > Автомобильные запчасти > Буксировка автомобилей: Шары сцепного устройства; Крепления сцепки; Фаркопы; Буксировочные тросы; Тормоза для прицепов; Сцепные устройства для прицепов; Фары для прицепов; Проводка для прицепов
ro-RO: Vehicule și piese > Piese și accesorii pentru vehicule > Piese autovehicule > Remorcare autovehicule: Cuplaje; Suporturi prindere; Bare de remorcare; Curele de remorcare; Frâne de remorcă; Cuplaje remorcă; Iluminat remorcă; Cablaj remorcă
es: Vehículos y recambios > Piezas y accesorios para vehículos > Piezas para vehículos motorizados > Remolque de vehículos motorizados: Bolas de enganche; Soportes de enganche; Barras de remolque; Correas de remolque; Frenos de remolque; Enganches de remolque; Luces del remolque; Cableado del remolque
da: Køretøjer og dele > Dele og tilbehør til køretøjer > Dele til motorkøretøjer > Bugseringsudstyr til motorkøretøjer: Bolde til anhængertræk; Beslag til anhængertræk; Trækstænger; Trækstropper; Trailerbremser; Anhængertræk; Trailerlys; Trailerledninger
en: Vehicles & Parts > Vehicle Parts & Accessories > Motor Vehicle Parts > Motor Vehicle Towing: Hitch Balls; Hitch Mounts; Tow Bars; Tow Straps; Trailer Brakes; Trailer Hitches; Trailer Lights; Trailer Wiring
hr-HR: Vozila i dijelovi vozila > Dijelovi i oprema za vozila > Dijelovi za motorna vozila > Vuča motornih vozila: Lopte za kuku; Nosači kuke; Poluge za vuču; Trake za vuču; Kočnice za prikolicu; Kuke za prikolicu; Svjetla za prikolicu; Žice za prikolicu
sv: Fordon och delar > Fordonsdelar och tillbehör > Fordonsdelar > Bogsering av fordon: Kopplingskulor; Kopplingsfästen; Dragkrokar; Draglinor; Släpbromsar; Dragkulor; Släpljus; Släpkabeldragning
ko: 차량/부품 > 차량 부품/부대용품 > 자동차 부품 > 자동차 견인 장비: 히치 볼; 히치 마운트; 토우바; 견인 스트랩; 트레일러 브레이크; 트레일러 히치; 트레일러 등; 트레일러 와이어링